台灣高等法院民事判決　九十一年度上字第三一一號
　　上　訴　人　　甲○○
　　上　訴　人　　富豐海運股份有限公司
　　兼法定代理人　乙○○
右當事人間請求給付報酬等事件，上訴人對於中華民國九十一年三月十八日臺灣臺北
地方法院九十年度重訴字第四五七號第一審判決提起上訴，本院判決如左：
    主    　文
原判決關於駁回上訴人甲○○後開第二項之訴部分，及該部分假執行之聲請，並訴訟
費用（除已確定部分外）之裁判廢棄。
上訴人富豐海運股份有限公司應再給付上訴人甲○○新台幣壹佰壹拾貳萬捌仟零玖拾
陸元，及自民國八十九年九月六日起至清償日止，按年息百分之五計算之利息。
上訴人甲○○其餘上訴駁回。
上訴人富豐海運股份有限公司之上訴駁回。
第一審訴訟費用除已確定部分外、第二審訴訟費用均由上訴人富豐海運股份有限公司
負擔二分之一，餘由上訴人甲○○負擔。
本判決第二項於上訴人甲○○以新台幣肆拾萬元為上訴人富豐海運股份有限公司預供
擔保後得假執行，但上訴人富豐海運股份有限公司如於假執行程序實施前以新台幣壹
佰壹拾捌萬元或同面額之華南商業銀行無記名可轉讓定期存單為擔保，得免為假執行
。
    事    　實
甲、上訴人甲○○方面：
一、聲明：
(一)原判決關於駁回於上訴人甲○○左項訴訟部分及該部分假執行聲請之裁判均廢棄
    。
(二)右廢棄部分，上訴人富豐海運股份有限公司（以下簡稱富豐海運公司）、被上訴
    人乙○○應再連帶給付上訴人甲○○新台幣（下同）三百萬元，及自民國（下同
    ）八十九年九月六日起至清償日止，按年息百分之五計算之利息。
(三)願供擔保，請宣告准予假執行。
二、陳述：
(一)上訴人富豐海運股份有限公司（以下簡稱富豐海運公司）所有之金虎輪於八十六
    年間在高雄外海擱淺，嚴重受損，迭向訴外人中央產物保險股份有限公司（以下
    簡稱中央產險公司）請求理賠未果，影響與傭船人中國鋼鐵股份有限公司間之契
    約履行，且中央產險公司欲以美金六百萬元作部分損失修復方式處理（中國造船
    公司報價一千六百多萬元，乃故意高估，實際上是不願意修理，否則中央產險公
    司早已同意理賠全損），並進行公開招標修復工程，預定八十七年二月二十三日
    。上訴人富豐海運公司、董事長即被上訴人乙○○乃全權委託上訴人甲○○自同
    年二月二十二日起與中央產險公司協商以推定全損方式理賠，被上訴人乙○○更
    允諾事成之後，當支付豐厚報酬予上訴人甲○○，兩造間成立委任契約。上訴人
    乙○○即以電話告知中央產險公司由上訴人甲○○處理。上訴人甲○○隨即於同
    年二月二十三日與上訴人富豐海運公司之孫總廠長、日本股東、黃永豐向中央產
    險公司解說協商，上訴人甲○○表明拒絕修復方式，如採修復方式，需保證修好
    ，否則召開記者會及告知同業，並勸退擬投標修復工程之廠商。再經多次協商，
    中央產險公司原將保險金提高至美金八百萬元，嗣同意以推定全損方式理賠美金
    一千零八十萬元予上訴人富豐海運公司，且將金虎輪殘骸交由上訴人富豐海運公
    司處理（當時廢鐵市價每公斤一．五元，金虎輪登記七千八百五十五公噸，殘值
    一千一百七十八萬二千五百元）。上訴人甲○○乃代表上訴人富豐海運公司，於
    八十七年三月九日與中央產險公司簽立「金虎輪協議書」。上訴人富豐海運公司
    、被上訴人乙○○因而獲得美金四百八十萬元及相當於金虎輪殘骸價值之利益。
    嗣上訴人富豐海運公司急需保險金，再委由上訴人甲○○與中央產險公司協商變
    更保險金支付方式，由簽發美金支票（須在國外託收，待兌期間至少一個月）改
    為在台北市以等值之新台幣支付（經查於八十七年四月十五日匯美金，匯率三二
    ．八七，折合新台幣三億五千四百九十九萬六千元）（嗣自認依協議書，以美金
    電匯）。詎上訴人甲○○請求上訴人富豐海運公司、被上訴人乙○○支付報酬遭
    推托，並偕同林勝男請求未果，上訴人甲○○再於八十九年八月三十一日委託劉
    文崇律師以存證信函催告仍無效。爰依民法第五百二十八條、第五百四十七條，
    先請求上訴人富豐海運公司給付報酬三百五十萬元，被上訴人乙○○就其中三百
    萬元負連帶給付責任，保留其餘請求（上訴人甲○○起訴請求連帶給付一千萬元
    ，就原審駁回對上訴人富豐海運公司超過五十萬元部分請求之裁判，僅於三百萬
    元部分提起上訴，就原審駁回對被上訴人乙○○全部請求之裁判，於三百萬元部
    分提起上訴）。併補充依居間契約請求系爭報酬。
(二)退步言之，兩造間無契約存在。惟上訴人富豐海運公司本應給付報酬而未給付，
    無法律上之原因而受有上訴人甲○○提供之服務利益，致上訴人甲○○受有損害
    ，爰併依民法第一百七十九條規定，請求上訴人富豐海運公司為同一給付。
(三)上訴人甲○○原為訴外人明裕機械股份有限公司副總經理，向富豐企業有限公司
    （以下簡稱富豐企業公司）採購爐石粉，其董事長即被上訴人乙○○認為上訴人
    甲○○熟稔業界，委請上訴人甲○○招攬爐石銷售業務，報酬按售價百分之三或
    四計算，另委託上訴人甲○○出售桃園土地、長安東路店面，賺取佣金，但無授
    權書及僱傭關係，富豐企業公司提供辦公坐位、代印名片及代為投保勞工保險，
    保險費仍由上訴人甲○○全額負擔，按月交付現金給公司繳納，富豐企業公司亦
    得申報薪資支出，減低成本。至薪資表印文，乃上訴人富豐企業公司代刻印章辦
    理勞健保後，自行蓋用。上訴人富豐海運公司提出之傳真函則係上訴人甲○○以
    公司設備處理爐石銷售業務。
(四)報酬及報酬額之約定，得於委任契約訂立時或訂立後為之，無須自始確定（參見
    史尚寬先生著「債法各論」第三百八十三頁），且當今委託他人處理事務，以有
    償為原則，報酬額以委託人獲利定之，例不動產仲介買賣，以銷售總價百分之四
    或五計算；代辦應收帳款請領事宜，以債務人實付額之百分之二十計算；勞伊氏
    代理行服務收費級距表，以求償金額百分之五至百分之二十五計收報酬。是上訴
    人富豐公司至少應給付上訴人甲○○報酬一千零六十四萬九千八百八十元。
(五)上訴人富豐海運公司與富豐企業公司之法人格各自獨立，無隸屬關係，上訴人甲
    ○○非上訴人富豐海運公司之員工，無平白為其提供服務之義務。
三、證據：
(一)援用於原審提出之協議書、存證信函、掛號郵件收件回執、上訴人富豐海運公司
    變更登記表、被上訴人乙○○戶籍謄本、存摺、房地產委任代理銷售契約書、應
    收帳款管理服務合約書等影本。並聲明證人羅俊瑋、陳火財、林勝男、葉高陞，
    向第一商業銀行南京東路分行函查被上訴人乙○○簽發支票情形、向英商怡和有
    限公司查詢保險追償收費級距表，及向中華民國產物保險商業同業公會函查上開
    級距表之採用情形。
(二)勞伊氏代理行服務收費級距表中譯本、匯率表等影本。並聲明證人羅月眉、劉澤
    慧。
乙、上訴人富豐海運公司、被上訴人乙○○方面：
一、聲明：
(一)上訴人富豐海運公司部分：
１、原判決不利於上訴人富豐海運公司部分廢棄。
２、右廢棄部分，上訴人甲○○在第一審之訴及假執行之聲請均駁回。
３、駁回上訴人甲○○之上訴。
４、如受不利判決，願供現金或等值華南商業銀行無記名可轉讓定期存單為擔保，免
    為假執行。
(二)被上訴人乙○○部分：
１、駁回上訴人甲○○之上訴。
２、如受不利判決，願供現金或等值華南商業銀行無記名可轉讓定期存單為擔保，免
    為假執行。
二、陳述：
(一)金虎輪於八十六年八月一日擱淺。中央產險公司及再保險公司指定之香港「海難
    救助協會」 (The Salvage Association)公證人於同年八月十五日上船檢查，認
    為應可拖救。遂委由南豐海事工程公司（以下簡稱南豐公司）於同年十月十四日
    撈起金虎輪。同年十月十九日強烈颱風「伊凡」（Ivan）來襲，金虎輪再度擱淺
    。南豐公司再於同年十二月四日撈起，同年十二月十八日拖入中國造船廠。「海
    難救助協會」之公證人Mr. A.G.L. Jones於八十七年一月二日鑑定，確認修復費
    用高達美金一千三百九十萬元（不包括船場費及一般服務費），超過保險金額美
    金一千二百八十萬元。安生理算檢定有限公司於同年十二月十五日制作，同年一
    月下旬出具之理算報告第四至五頁「推定全損存在之證據」欄（Proof of the
    Existence of a Constructive Total Loss）亦載明屬於推定全損。加計中央產
    險公司、再保險公司、國外再保險公司之理賠作業時間，及農曆春節假期，迄同
    年三月上旬簽訂理賠協議書，毫無延滯可言。嗣再保險公司依據公證報告，決定
    理賠全損。
(二)否認兩造間有委任及承攬契約關係。又本件理賠事實，係由上訴人富豐海運公司
    內富有專業海事經驗之經理人員及法律顧問處理，並由被上訴人乙○○主導及決
    定理賠金額。上訴人甲○○無海事及船舶保險理賠等專業知識，上訴人富豐海運
    公司不可能授權其處理。另訴外人富豐企業公司轉投資上訴人富豐海運公司，其
    董事長即被上訴人乙○○，董事黃羅美榮、黃永富、股東黃永豐、黃月珠均為上
    訴人富豐海運公司之董事，是富豐企業公司乃富豐關係企業集團之總管理處，其
    員工難免偶爾參與或協助處理集團內各公司之事務，不能因而與上訴人富豐海運
    公司間成立有償委任或承攬關係。查上訴人甲○○自八十二年十二月中旬起擔任
    富豐企業公司之副總經理，月薪五萬元，勞、健保費用自薪資中扣繳，僅次於被
    上訴人乙○○之月薪六萬元，負責對國內廠商銷售爐石業務，迄八十八年二月份
    離職。且上訴人富豐海運公司與富豐企業公司之辦公室同在台北市○○○路○段
    一四○號五樓，上訴人甲○○之辦公桌在董事長室外（有自其辦公桌抽屜內發現
    其遺留之戶口名簿影本、任職明裕機械股份有限公司之在職證明書影本、任職富
    豐企業公司期間承辦業務時與客戶往來之傳真信件六紙為證），與副總經理孫大
    德之辦公桌僅有一桌之隔，黃總經理及黃副總經理亦同在一室。上訴人甲○○僅
    於八十七年三月上旬陪同孫船長（副總經理）至中央產險公司洽商理賠事宜，孫
    船長表示再拖延，將召開記者會及請律師。嗣中央產險公司經理葉高陞於二、三
    日後至被上訴人乙○○處洽談時，上訴人甲○○在旁關切幫腔。其後中央產險公
    司將協議細節傳真給被上訴人乙○○而大致談好內容，並為免除接管金虎輪殘骸
    可能產生之風險，要求上訴人富豐海運公司於簽訂協議書後立即接管金虎輪。八
    十七年三月九日被上訴人乙○○有要事，孫船長在南部處理金虎輪殘骸，當時之
    總經理為日本人，故由上訴人甲○○代表上訴人富豐海運公司簽署上開理賠協議
    書。
(三)被上訴人乙○○家族委託上訴人甲○○出售土地，均有出具書面委任書，惟其於
    本件未能提出委任書。又上訴人甲○○如得請求報酬，為何遲至八十九年八月三
    十一日始發函請求。且中央產險公司係依協議書，於八十七年四月十五日直接電
    匯美金保險金至上訴人富豐海運公司設在台灣土地銀行之美金存款帳戶，與上訴
    人甲○○之主張不符。再查，上訴人甲○○自八十五年三月七日起未正常清償對
    債權人台灣土地銀行數百萬元債權之利息，台灣土地銀行於八十九年二月九日聲
    請原法院以執行命令執行上訴人甲○○之薪資，仍未能滿足該債權，且甲○○離
    職後，於八十八年間毫無收入，似可推斷上訴人甲○○係因積欠債務無力償還，
    而虛構事實起訴。
(四)金虎輪之保險價值為美金一千二百八十萬元，全損理賠金額不足以彌補損失，且
    上訴人富豐海運公司係依保險契約取得保險金，自未有無法律上原因受利益情形
    。
(五)證人羅俊瑋、葉高陞之證言不實，理由如后：
１、上訴人甲○○主張協商期間僅數日，羅俊瑋卻證稱與其談了五個月左右。
２、羅俊瑋證稱一開始準備要把船拖起來，中間卡在過年。與金虎輪於八十六年十二
    月十八日拖入中國造船廠情節不符。
３、羅俊瑋證稱在中央產險公司談了好幾次，只有一、二次去上訴人富豐海運公司找
    上訴人甲○○談，其他都是上訴人甲○○到中央產險公司談。與上訴人甲○○陳
    述八十七年二月二十三日與被上訴人乙○○兒子、孫廠長、日本股東去開會云云
    ，及證人陳火財證稱上訴人甲○○介入後，其他的人亦有處理等語不符。況羅俊
    瑋稱其在被上訴人處僅與上訴人甲○○協商，被上訴人其他主管未曾聞問，完全
    悖於情理。
４、羅俊瑋證述保險金支付方式與上訴人甲○○主張情節不符。又中國造船廠詳細勘
    驗金虎輪損壞狀況後，於八十六年十二月二十六日向中央產險公司報價修復費用
    美金一千六百零六十九萬三百十一元，順榮造船公司報價一千零七十八萬餘元（
    其無修復技術，出具之修理單不完整，日後會追加），沒有造船廠報價美金六百
    萬元，與羅俊瑋證稱中船沒有興趣，及估價美金六百多萬元云云有異。況羅俊瑋
    證稱中央產險公司不可能花太大的費用將船拖到基隆去，為何會考慮花更大費用
    拖至菲律賓修理。
５、本理賠事件屬海上保險部事務，羅俊瑋僅為該部門下理賠科基層科員，其上有科
    長，則中央產險公司總經理做決定時，絕對係徵詢資深理賠人員即海上保險部經
    理葉陞深意見，不可能以羅俊瑋意見為重要參考。
６、羅俊瑋證稱：「我們請了香港的鑑定人公司來鑑定，我們依據鑑定報告那條船還
    可以修，我們準備用修理的方式理賠。」。惟金虎輪之船體保險以英國一九０六
    年海上保險法為準據法，其第六十條規定船舶修復費用超過保險金額即構成推定
    全損，而再保險公司委任海難救助協會鑑定認定修復費用超過保險金額，故上開
    證言錯誤。
７、羅俊瑋證稱上訴人強烈主張全賠，公司受到客戶強烈壓力下而以全損理賠云云，
    未說明壓力為何？如確有壓力，羅俊瑋理應對上訴人甲○○無甚好感，然其不惜
    路途遙遠，二度自台中至台北出庭作證，並在法庭外與上訴人甲○○交談及閱讀
    其訴訟卷宗資料。且依證人陳火財證言，上訴人富豐海運公司之董事長、總經理
    、副總經理，再加其他三、四人共同強烈要求按推定全損理賠，身分與專業均高
    於上訴人甲○○，其總和之談判壓力怎會低於上訴人甲○○一人。況羅俊瑋稱決
    定權在中央產險公司之總經理，而金虎輪船體保險之再保險比例高達百分之九十
    五，可見該公司決定全損理賠關鍵為再保險公司有同一認定，然上訴人甲○○未
    曾與其總經理或再保險公司協商，如何給予強烈壓力。可見再保險公司乃基於公
    證人香港海難救助協會專業意見而決定全損理賠，上訴人富豐海運公司亦有所讓
    步，中央產險公司幾無任何負擔，始同意以推定全損結案。
８、羅俊瑋第一次作證不記得開會次數，第二次作證竟稱大約是十次，與人的記憶隨
    時間經過而模糊、淡薄相反。葉高陞原證稱與上訴人甲○○見過三、四次面。嗣
    配合羅俊瑋證述大約十次左右，前後出入甚大。又羅俊瑋證稱與上訴人甲○○、
    葉高陞開會，葉高陞既與上訴人甲○○見過三、四次面，羅俊瑋焉有可能與其開
    會達十次之多。
９、葉高陞先證稱上訴人富豐海運公司沒有正式告知由上訴人甲○○代表。嗣改稱：
    「我們知道原告代表被告來談的。」。
(六)林勝男乃上訴人甲○○之老友，經營養鱒場不順而有資金需求，透過上訴人甲○
    ○多次請求被上訴人乙○○投資未果，可能因而心生怨隙，為不利上訴人富豐海
    運公司及被上訴人乙○○之證詞。又林勝男第一次作證時，未提及聽到有關報酬
    之事，且上訴人甲○○先陳稱無證據證明口頭請求報酬，嗣才聲請傳訊林勝男，
    顯屬事後勾串。
(七)縱上訴人甲○○主張之事實真正，應證明定報酬額之習慣。又其主張達成以推定
    全損理賠始付報酬，屬民法第四百九十條之承攬契約，其報酬請求權於八十九年
    三月九日罹於消滅時效。上訴人甲○○於八十九年八月三十一日始發函請求報酬
    ，已罹於消滅時效，上訴人富豐海運公司、被上訴人乙○○得拒絕給付。再查上
    訴人甲○○非為上訴人富豐海運公司報告訂約機會或為訂約媒介，無成立居間契
    約可言。
(八)否認上訴人甲○○提出之房地產委任代理銷售契約書、應收帳款管理服務合約書
    為真正。且房屋仲介、帳款催收、保險追償、律師收受酬金，均以完成一定事務
    ，達成一定成果，始得收取報酬，非委任契約性質。又上訴人甲○○與分支機構
    遍布全球，執全世界保險業牛耳之英國LLOYD'S（勞伊氏）何能等同而言。勞伊
    氏所頒代理人服務收費級距表開宗明義：「SETTLEMENT  OF CLAIMS ABROAD」，
    適用於海外求償事件，且第二行載明「from third parties」，表示為對第三人
    求償，非向保險公司申請理賠，與本件不同。
(九)金虎輪係上訴人富豐海運公司所有，有關理賠事務係上訴人富豐海運公司之事務
    。當時上訴人富豐海運公司股份，由日商阿波羅海運股株式會社佔百分之三十‧
    四八，被上訴人乙○○僅佔百分之○‧七六，絕無由其個人允以報酬而委請上訴
    人甲○○處理金虎輪保險理賠事務之可能。
(十)上訴人受僱於富豐企業公司，每月以現金發放基本薪資五萬元（含伙食費一八○
    ○元），其自行負擔之勞、健保保費由薪資中扣繳。另業績獎金係按其開發之客
    戶之銷售金額扣除進（口）貨成本、管銷費用、進（口）貨成本及百分之十之毛
    利後之餘額計算。上訴人甲○○並向富豐企業公司請領交際費，顯與抽佣營生者
    自付盈虧情形不同。又上訴人甲○○開發客戶，聲稱客戶之採購人員索取回扣，
    要求富豐企業公司負責人即被上訴人乙○○簽發票號0000000、0000
    000、0000000號支票予上訴人甲○○兌領後交付客戶之採購人員，以
    迴避富豐企業公司與索取回扣人間之資金流程關係。如富豐企業公司支付上訴人
    甲○○業績獎金或佣金，既可依法登帳為薪資成本或營業費用，減少應稅毛利，
    斷無由被上訴人乙○○個人帳戶支出之理。至票號0000000號支票乃被上
    訴人乙○○經營之鴻豐實業股份有限公司出售桃園不動產，仲介人之一為上訴人
    之妻舅林源森，其要求簽發佣金支票給上訴人甲○○，上訴人甲○○再轉交給林
    源森。
三、證據：
(一)援用於原審提出之上訴人富豐海運公司、富豐企業公司變更登記事項卡、中國國
    際商業銀行城中分行電匯證實書、原法院八十九年度執字第四四０一號通知、理
    算報告書、扣繳憑單、勞工保險卡、月曆、辦公室簡圖、薪資表、廢船買賣約定
    書、授權書等影本。聲明證人孫大德、黃永豐，及聲請調原法院八十九年度執字
    第四四０一號卷宗、向中央產險公司調本件理賠案卷。
(二)於本院提出薪資表、戶口名簿、在職證明書、傳真函、統一發票等影本。並聲請
    調上訴人甲○○之所得稅申報資料、向中央產險公司查詢羅俊瑋之任職情形。
丙、原審依職權向台北律師公會函查酬金辦法。
    理　　  由
一、上訴人甲○○起訴主張：上訴人富豐海運公司之金虎輪於八十六年間擱淺，嚴重
    受損，中央產險公司欲以美金六百萬元招標修復部分損失以為理賠，上訴人富豐
　　海運公司董事長即被上訴人乙○○乃委託其自八十七年二月二十二日起與中央產
　　險公司協商以推定全損方式理賠，允諾事成之後支付報酬，其促成中央產險公司
　　同意並簽訂理賠協議，以推定全損方式理賠美金一千零八十萬元，金虎輪殘骸交
　　由上訴人富豐海運公司處理，詎上訴人富豐海運公司、被上訴人乙○○拒絕給付
　　報酬，爰依民法第五百二十八條、第五百四十七條規定，求為命上訴人富豐海運
　　公司給付報酬三百五十萬元，被上訴人乙○○就其中三百萬元負連帶給付責任，
　　及均自八十九年九月六日起至清償日止，按年息百分之五計算之遲延利息之判決
　　。
二、上訴人富豐海運公司、被上訴人乙○○則以：上訴人甲○○前後主張不一，與證
    人羅俊瑋、葉俊陞、陳火財之證言互有出入，且其主張與證人羅俊瑋之證言均違
    背實際狀況及情理，另證人林勝男對被上訴人乙○○有嫌隙，均不能採信；再上
    訴人富豐海運公司委由富有專業海事經驗之經理人員及法律顧問處理本件理賠案
    件，上訴人甲○○無船舶保險專業，僅偶而在談判過程中關切幫腔，經被上訴人
    乙○○與中央產險公司談妥協議內容，至上訴人甲○○代表上訴人富豐海運公司
    簽署理賠協議書，乃因被上訴人乙○○無暇，孫船長不在，且總經理為日本人所
    致；再中央產險公司係根據公證報告而同意按推定全損理賠，非上訴人甲○○介
    入而促成；再被上訴人乙○○家族委託上訴人甲○○出售土地，均出具書面委任
    書，本件上訴人甲○○未提出委任書；再當時上訴人甲○○係上訴人富豐海運公
    司所屬集團之總管理處富豐企業公司之副總經理，負責爐石買賣事務，其以該身
    分協助處理本件理賠事務，故多年來未曾請求報酬，嗣因財務困窘，始編造情節
    提起本訴；縱兩造間有契約關係存在，因約定上訴人甲○○於完成工作時始可請
    求報酬，屬承攬契約，其報酬請求權已罹於消滅時效；又本件保險金理賠事務與
    房地產委任代理銷售、應收帳款管理服務、勞伊氏保險代理人在海外追償保險金
    、律師受任處理法律事務等均有所不同，不能比照計算報酬等語，資為抗辯。
三、上訴人甲○○主張：上訴人富豐海運公司所有之金虎輪於八十六年間在高雄外海
    擱淺，嚴重受損，向中央產險公司申請以推定全損理賠，並由副總經理兼船長孫
    大德與中央產險公司交涉，然中央產險公司欲以部分損害計算理賠修復費用美金
    六百萬元，並預定於八十七年二月二十三日招標承攬修復工程，上訴人富豐海運
    公司之董事長即被上訴人乙○○遂委託其自同年二月二十二日起代理上訴人富豐
    海運公司與中央產險公司多次交涉，促使中央產險公司同意以推定全損方式理賠
    美金一千零八十萬元予上訴人富豐海運公司，並將金虎輪殘骸交由上訴人富豐海
    運公司處理，而由其代理上訴人富豐海運公司於同年三月九日與中央產險公司簽
    立「金虎輪協議書」，中央產險公司依約於同年四月十五日理賠美金等事實，業
    據上訴人甲○○提出協議書、上訴人富豐海運公司之變更登記表、被上訴人乙○
    ○之戶籍謄本為證。並有上訴人富豐海運公司、被上訴人乙○○提出之變更登記
    事項卡、中國國際商業銀行城中分行電匯證實書、廢船買賣約定書附卷可稽。且
    與后列證人證述情節大致相符，堪信為真正：
(一)證人孫大德證稱：中央產險公司及再保險公司指派驗船師鑑定結果，修復費用高
    於保險金額，再保險公司亦表明無法修復，但中央產險公司希望增加之拖吊費用
    自理賠金中扣除，並表示由小船廠修理，可以低於保險金額，八十七年二月二十
    幾日中央產險公司通知有幾家修理廠商來，被上訴人乙○○要我前往，上訴人甲
    ○○陪同，我表示修理必須依照規範，小船廠只能參照修理，如果修理不能恢復
    應有功能，必會要求中央產險公司賠償全額及利息，之後我未再參與談判等語。
(二)證人羅俊瑋證稱：我原任職中央產險公司財物保險理賠科，公司委託香港鑑定公
    司鑑定認為金虎輪可以修復，估計費用美金六百多萬元，而準備以修理方式理賠
    ，也徵詢菲律賓及國內之船廠意願，原與孫船長談，後來上訴人甲○○表示經上
    訴人富豐海運公司授權商談，並遞交名片，中央產險公司海上保險部經理葉高陞
    亦說上訴人富豐海運公司來電表示由游先生接手談，故我、業務部經理與上訴人
    甲○○多次協商，上訴人甲○○強烈要求全損理賠，中央產險公司在客戶壓力下
    同意，由我擬定協議書，上訴人甲○○在中央產險公司簽署，中央產險公司原欲
    簽發美金支票支付保險金，上訴人甲○○以兌現期間有利息損失，多次要求支付
    現金，我與經理協調後，匯款至上訴人富豐海運公司帳戶等語。
(三)證人陳火財證稱：我為安生理算檢定有限公司之總經理，上訴人富豐海運公司委
    託安生公司請求理賠，中央產險公司欲先進行修復，不願理賠全損，上訴人富豐
    海運公司希望理賠全損，上訴人富豐海運公司方面先由孫副總（孫船長）及總經
    理等五、六人處理，後上訴人甲○○介入處理較多時間，某次會議中中央產險公
    司希望找幾家廠商競標修復工程，但上訴人富豐海運公司認為不值得等語。
(四)證人林勝男證稱：我曾聽被上訴人乙○○及上訴人甲○○說理賠事情時間緊迫，
    要上訴人甲○○馬上幫忙處理等語。
(五)證人葉高陞證稱：我是中央產險公司協理兼海上保險部經理，羅俊瑋負責船舶投
    保及理賠事宜，本件理賠由羅俊瑋主辦，對方本來是孫船長參與，後來甲○○一
    同參與，之後甲○○參與，我與甲○○見過三、四次面，與被上訴人乙○○亦談
    了二、三次，其二人亦曾一起在中央產險公司及富豐海運公司與我們商談，後期
    由羅俊瑋與甲○○談協議事實，協議書是甲○○與我們確認後，與我在中央產險
    公司簽署；公證報告主要鑑定損失原因及船舶狀況，至損失原因及金額仍須經過
    估價，當時不同船廠報價差異多，我們本來試著招標，招標當天甲○○與孫船長
    來中央產險公司表示反對，故沒有開標，後來我們跟甲○○談了幾次，被上訴人
    乙○○也來過一次；以現金或支票支付保險金，是看客戶要求，通常客戶未要求
    ，我們是簽發新台幣支票，本件本來要支付新台幣，經客戶要求改為美金等語。
四、上訴人富豐海運公司、被上訴人乙○○雖為前揭抗辯。惟查：
(一)系爭保險金理賠事件發生於八十六年下旬迄八十七年上旬，迄本件起訴及證人出
    庭證述時已隔兩年以上，在欠缺書證參考之情況下，上訴人甲○○及各該證人陳
    述部分細節有所出入，或與上訴人富豐海運公司、被上訴人乙○○嗣後提出之書
    證不相符合，在所難免。況上訴人富豐海運公司、被上訴人乙○○未指摘證人羅
    俊瑋、葉高陞、陳火財對其存有嫌隙，或與上訴人甲○○間有特殊情誼，其抗辯
    證人林勝男對被上訴人乙○○有嫌隙，未舉證以實其說，證人陳火財更任職於與
    上訴人富豐海運公司有業務往來之安生理算檢定有限公司，實不能以部分證述情
    節有出入，否定證據力。
(二)證人即上訴人富豐海運公司之總經理黃永豐證稱：我未參與理賠談判，由孫船長
    參與等語，可見上開所謂富有專業海事經驗之經理人員即孫大德。然孫大德證明
    自上訴人甲○○偕同其與中央產險公司談判一次後，其未再參與談判。又上訴人
    富豐海運公司、被上訴人乙○○未說明法律顧問為何人，如其所指為安生理算檢
    定有限公司，然該公司總經理陳火財已證明先由孫船長等人代理上訴人富豐海運
    公司與中央產險公司談判，後改由上訴人甲○○處理。且自證人葉高陞、羅俊瑋
    證述情節，可知上訴人甲○○自八十七年二月下旬起接替孫大德與中央產險公司
    談判，且迄達成協議期間，為上訴人富豐海運公司一方最主要從事談判事務之人
    ，被上訴人乙○○只偶而與上訴人甲○○共同出面商談。
(三)上訴人甲○○固自認無海事及船舶保險理賠之專業知識。然揆諸前揭上訴人富豐
    海運公司與中央產險公司之談判過程，其爭執點已非船舶毀損原因、是否符合保
    險事故及合理修復費用額等專業課題，而係上訴人富豐海運公司在中央產險公司
    游移於按推定全損理賠或按部分損害修復方式理賠之二方案時，能否經由談判技
    巧說服中央產險公司同意按推定全損理賠。故上訴人富豐海運公司、被上訴人乙
    ○○單以上訴人甲○○無專業知識，否定授權其談判之可能性，尚不足採。
(四)本件涉及巨額理賠金，當屬上訴人富豐海運公司極迫切、重要之事務，亦為中央
    產險公司之重要業務。如上訴人甲○○僅偶而在旁幫腔，未被授權與中央產險公
    司談判，上訴人富豐海運公司豈可能於董事長無暇時，未事先指派了解協議內容
    之專責人員代理簽署協議，而臨時委由毫無干係之上訴人甲○○出面簽署？中央
    產險公司又豈可能冒然與上訴人甲○○簽約？故上開抗辯違背常理，委無足取。
(五)上訴人甲○○既被授權談判，羅俊瑋至上訴人富豐海運公司時，僅與上訴人甲○
    ○洽談，合於情理。且證人葉高陞證述羅俊瑋為主要承辦人，則中央產險公司參
    考、採納羅俊瑋之意見，亦符常理。又菲律賓之消費物價及勞工報酬較我國為低
    ，乃眾所週知之事，國內船廠與菲律賓船廠對修復金虎輪之報價當亦不同，上訴
    人富豐海運公司、被上訴人乙○○單以中央產險公司不願在國內修理金虎輪，即
    謂其不可能送至菲律賓修理，尚屬率斷。況證人孫大德證稱中央產險公司有意委
    由小船廠修理以壓低保險金額，可見證人羅俊瑋所指準備送至菲律賓修復，非不
    可信。
(六)上訴人富豐海運公司、被上訴人乙○○提出安生理算檢定有限公司出具之理算報
    告，固載明船舶保險人委託之香港海難救助協會估計在高雄當地修復費用為美金
    一千三百九十萬元，在東南亞修復費用至少美金一千二百八十萬元，再加計已發
    生之撈救費用新台幣三千萬元，與保險金額美金一千二百八十萬元比較，可推定
    全損；及中國造船股份有限公司報價修復費用美金一千六百零六萬九千三百一十
    一元，順榮造船股份有限公司報價修復費用美金一千零七十八萬零八百八十五元
    （可能減少至美金九百七十萬二千七百九十七元）等字樣。惟查，上開證人均證
    明中央產險公司原意欲以修復方式理賠；證人孫大德證明中央產險公司本不願受
    公證報告拘束，一再拖延拒絕按推定全損理賠；證人羅俊瑋、葉高陞亦證明公證
    報告不作為損害金額之估定依據，且中央產險公司計劃招標。再查上開理算報告
    乃安生理算檢定有限公司於八十七年三月十六日上訴人富豐海運公司與中央產險
    公司達成理賠協議後製作，可見係針對推定全損理賠之結果，說明其成立過程，
    而省略中央產險公司在達成理賠協議前所提出有關以修復損害方式理賠之意見及
    採取之行動，不足以否定該公司欲以六百萬美金招標之事實。
(七)被上訴人乙○○家族委託上訴人甲○○出售土地，曾出具書面委任書乙節，固有
    其提出之授權書附卷可稽。惟按民法第七百六十條規定不動產所有權之移轉，應
    以書面為之。則被上訴人乙○○家族委託上訴人甲○○出售土地時出具授權書，
    應係依據民法第五百三十一條規定，以文字授與處理權限。至上訴人甲○○被授
    權處理本件理賠事務，無依法必須以文字為法律行為之情形，自無庸出具書面授
    權書。故上訴人富豐海運公司、被上訴人乙○○以上訴人甲○○無法提出授權書
    ，抗辯未有授權事實云云，無可憑採。
(八)綜上，堪信中央產險公司為減少理賠金額，未立即採用公證人之建議，而試圖以
    較少之費用對船廠招標承攬修復工程，上訴人富豐海運公司於長達數月期間無法
    說服中央產險公司按推定全損理賠，迄上訴人甲○○被授權接手談判，始順利達
    成本件理賠協議，上訴人富豐海運公司、被上訴人乙○○仍一再否認上訴人甲○
    ○被授權談判，抹煞其所提供之勞務及促成理賠協議之功勞，顯不足憑信。
五、上訴人甲○○主張上訴人富豐海運公司、被上訴人乙○○同時委託其處理上開理
    賠事務，均發生委任契約關係。上訴人富豐海運公司、被上訴人乙○○則以：該
    契約關係縱然存在，亦為承攬契約云云置辯。查：
(一)金虎輪屬上訴人富豐海運公司所有，船體保險契約及理賠協議均存在於上訴人富
    豐海運公司與中央產險公司之間，保險給付亦為上訴人富豐海運公司享有，該理
    賠事件自屬上訴人富豐海運公司之事務。而被上訴人乙○○為上訴人富豐海運公
    司之董事長，有代表上訴人富豐海運公司處理事務之權限。上訴人甲○○復未舉
    證證明被上訴人乙○○明示以上訴人富豐海運公司名義及個人身分委託。應認被
    上訴人乙○○係代表上訴人富豐海運公司委託上訴人甲○○，其個人與上訴人甲
    ○○間無由發生契約關係。
(二)按民法第五百二十九條規定：「關於勞務給付之契約，不屬於法律所定其他契約
    之種類者，適用關於委任之規定。」。依民法第五百二十八條、第五百三十七條
    、第五百四十八條、第五百四十九條等規定，委任契約乃當事人約定一方委託他
    方處理事務，他方允為處理之契約；委任之關係基於信任而來，受任人原則上應
    自己處理委任事務，不得使第三人代為處理；當事人之信任關係一旦不存在，各
    得隨時終止契約；委任關係原則上因當事人一方死亡、破產或喪失行為能力而消
    滅；且受任人應受報酬者，除當事人另有約定外（例約定於處理事務產生一定之
    結果時），原則上於委任關係終止及為明確報告顛末後請求。又依民法第四百九
    十條、第五百十一條、第五百十二條等規定，承攬契約乃當事人約定一方為他方
    完成一定之工作，他方俟工作完成給付報酬之契約；承攬人自行完成工作，或委
    由第三人完成工作，並無限制；定作人雖得於工作未完成前隨時終止契約，但應
    賠償承攬人之損害；除以承攬人個人之技能為契約之要素外，不因承攬人死亡而
    使契約消滅。查本件上訴人富豐海運公司委任上訴人甲○○與中央產險公司談判
    理賠條件及簽訂理賠協議，乃本於兩造間之信任關係，借重上訴人甲○○之談判
    技巧，處理一定事務。自該事務之性質觀察，難認上訴人甲○○得隨意委由第三
    人代為處理，且於兩造間之信任關係不存在時，兩造不得隨時終止契約關係。此
    外難以想像如上訴人甲○○於事務未處理完前死亡，該契約關係仍存續，而由其
    繼承人繼受，故應認上訴人甲○○、富豐海運公司間成立委任契約，而非承攬契
    約。至上訴人甲○○主張兩造約定於其處理事務獲致一定結果時，上訴人富豐海
    運公司應給付報酬乙節，乃主張有民法第五百四十八條第一項之特別約定，尚不
    違背委任契約之性質，故上訴人富豐海運公司執以抗辯該契約屬承攬性質，應不
    足採。
六、上訴人富豐海運公司抗辯上訴人甲○○係以上訴人富豐企業公司之副總經理身分
    協助處理本件理賠事務云云。為上訴人甲○○否認。查：
(一)上訴人富豐海運公司抗辯：富豐企業公司轉投資上訴人富豐海運公司，本件協商
    理賠期間，富豐企業公司之董事長為被上訴人乙○○，董事黃羅美榮、黃永富、
    股東黃永豐、黃月珠均為上訴人富豐海運公司之董事，該二公司合署辦公，受雇
    員工有時同時處理二公司之事務；又富豐企業公司自八十六年十二月八日起為上
    訴人甲○○之勞保投保單位，上訴人甲○○職稱為副總經理，自八十七年一月起
    至八十八年一月止按月於薪資表上蓋章，使用該公司之辦公空間，且上訴人富豐
    海運公司申報該期間之代扣繳薪資所得稅額等事實，有上訴人富豐海運公司提出
    之變更登記事項卡、扣繳憑單、勞工保險卡、辦公室簡圖為證。核與卷附財政部
    台北市國稅局萬華稽徵所財北國稅萬華徵字第０九一０００七四六三號函、財政
    部台灣省北區國稅局桃園縣分局北區國稅桃縣第０九一一０四二二七九號函所載
    意旨相符。並經證人羅月眉證述在案，復為上訴人甲○○所不爭執，堪信為真正
    。
(二)上訴人甲○○主張：其原為明裕機械股份有限公司副總經理，向富豐企業公司採
    購爐石粉，被上訴人乙○○認為其熟稔業界，委請其為富豐企業公司招攬爐石銷
    售業務，報酬按售價之一定成數計算，富豐企業公司提供辦公坐位、代印名片及
    代為投保勞工保險，並可申報薪資支出，減低成本等語，與勞動市場中常見有獨
    立作業人員，例如保險業務員，與公司間不存在定期委任、承攬或僱傭關係，而
    係按招攬之業務抽取佣金，公司則代為投保勞工保險並以薪資名義申報佣金數額
    之情節相符。上訴人甲○○並提出存摺，證明其不定時、不定額收取佣金報酬，
    核與第一商業銀行南京東路分行九十一年七月十九日一京字第二０一號函檢附之
    票號0000000、0000000、0000000號等支票相符。上訴人
    富豐海運公司雖抗辯：各該支票係供上訴人甲○○支付客戶之採購人員索取之回
    扣云云，未舉證以實其說。且各該金額未逾富豐企業公司申報上訴人甲○○之薪
    資數額，富豐企業公司不因給付該支票面額而無法申報成本支出，故雖由被上訴
    人乙○○簽發各該支票，於富豐企業公司並無不利。至上訴人富豐海運公司抗辯
    上訴人甲○○向富豐企業公司請領交際費乙節，固據其提出統一發票數紙為證，
    然上訴人甲○○為富豐企業公司招攬爐石業務長達一年多，該發票日期則均在八
    十七年三月及七月間開立，總銷售金額僅一萬五千餘元，似難據以推斷上訴人甲
    ○○因招攬業務而支出之一切交際費用均得向富豐企業公司請領。且上訴人甲○
    ○向富豐企業公司請領部分交際費用，與其主張富豐企業公司按件給付佣金，而
    非固定給付薪資之情節並無必然矛盾關係，是不能執以否定上訴人甲○○上開主
    張之可能性。
(三)上訴人富豐海運公司抗辯：上訴人甲○○離開富豐企業公司後，自其使用之辦公
    桌抽屜內清理出其遺留之戶口名簿影本、任職明裕機械股份有限公司之在職證明
    書影本，及與富豐企業公司之客戶往來之傳真信件乙節，業據上訴人富豐海運公
    司提出各該書證，並為上訴人甲○○所不爭執，堪信為真正。惟各該書證僅能證
    明上訴人甲○○在富豐企業公司內，利用該公司之設備，處理爐石買賣事務，不
    能證明其處理該事務之基礎原因關係。又按公司法第二十九條第二項、第三項規
    定，股份有限公司之總經理及經理之委任、解任及報酬，須有董事過半數同意，
    置有總經理之公司，並由總經理提請後，經董事過半數同意；第二百零七條準用
    第一百八十三條及第三百三十二條等規定，董事會之議事應作成議事錄，並保存
    至向法院聲報清算完結之日起十年。及按勞動基準法第七條規定，雇主應置備勞
    工名卡，並保管至勞工離職後五年。經查，上訴人富豐海運公司聲稱上訴人甲○
    ○為富豐企業公司之副總經理，月薪僅次於董事長，證人羅月眉亦證稱上訴人甲
    ○○為決策人員。惟上訴人富豐海運公司未能提出富豐企業公司依上開程序委任
    、解任上訴人甲○○及定其報酬額之董事會議事錄或勞工名卡以實其說。再查，
    上訴人甲○○如確為上訴人富豐企業聘僱員工，且擔任決策要職，為何富豐企業
    公司無法提出任何上訴人甲○○批核下屬提呈文件，或參與與業務相關會議之證
    明文件？而僅能於上訴人甲○○離開富豐企業公司後，自其使用之辦公桌抽屜內
    清理出其遺留之上開文件。
(四)綜上，堪信上訴人甲○○雖掛名富豐企業公司之副總經理，由富豐企業公司申報
    扣繳薪資所得稅額及投保勞工保險，然二者間實際上不存在經理人之委任關係或
    勞工之僱傭關係，而係由上訴人甲○○按其為富豐企業公司招攬之爐石買賣業務
    之標的金額抽取佣金，則上訴人富豐海運公司抗辯上訴人甲○○係以副總經理之
    身分，協助處理本件保險理賠事務，無另計報酬之問題云云，委無足取。
七、按委任之報酬縱未約定，如依習慣或依委任事務之性質，應給與報酬者，受任人
    得請求報酬，民法第五百四十七條定有明文。所謂「依委任事務之性質」，於受
    任人以事務之處理為其職業者，應足以當之。查：
(一)上訴人甲○○主張被上訴人乙○○表明於理賠事務處理有結果時，願給付報酬等
    語，為上訴人富豐海運公司否認。經查，上訴人甲○○之主張，有證人林勝男證
    稱：我去乙○○辦公室，碰到甲○○在場，聽到甲○○說報酬的事情，乙○○說
    報酬的事情再等一陣子，並說這件事情處理得很漂亮，報酬還要再算算看，與股
    東談一下等語為憑。又縱認上訴人富豐海運公司未明確與上訴人甲○○約定報酬
    。然查，上訴人甲○○除為富豐企業公司處理爐石買賣事務而賺取佣金外，其主
    張被上訴人乙○○委任其出售不動產，按售價之百分之四給付報酬乙節，亦據其
    提出存摺為證，核與上開第一商業銀行南京東路分行來檢所附票號000000
    0號支票相符，並有被上訴人乙○○提出之授權書二紙可稽。再參酌上開財政部
    台北市國稅局萬華稽徵所、台灣省北區國稅局桃園縣分局來函，顯示上訴人甲○
    ○除佣金收入外，並無其他所得。堪信上訴人甲○○以受任處理事務為職業，並
    為被上訴人乙○○明知，則被上訴人乙○○代表上訴人富豐海運公司委任上訴人
    甲○○處理本件保險金理賠事務，依其性質，自應給與報酬。
(二)上訴人富豐海運公司抗辯：上訴人甲○○自八十五年三月七日起遲延繳納對債權
    人台灣土地銀行數百萬元債權之利息，遭該銀行於八十九年二月九日聲請原法院
    強制執行其之財產等事實，業據本院調閱原法院八十九年度執字第四四０一號強
    制執行卷宗查核在案，堪信為真正。惟該事實並非上訴人甲○○完成本件理賠事
    務後才發生，上訴人富豐海運公司亦未證明上訴人甲○○於處理本件委任事務後
    陷於財務困窘情狀，其抗辯上訴人甲○○因無法清償債務，始虛構事實提起本訴
    ，為臆測之詞，不足憑採。再查，證人林勝男證明上訴人甲○○曾多次口頭向被
    上訴人乙○○催告給付報酬，縱認該部分證詞不實，亦僅顯示上訴人甲○○未立
    即行使權利，尚難推斷其無權要求報酬。
八、上訴人甲○○坦承與上訴人富豐海運公司間未約定委任報酬數額，本院應斟酌該
    委任事務之難易程度、上訴人甲○○提供之勞務內容、上訴人富豐海運公司因上
    訴人甲○○之談判而增加之保險金額、被上訴人乙○○之前委任其處理事務所給
    付之報酬成數，及社會上有關處理事務之契約關係，通常所採行之報酬計算方式
    ，本於公平、合理原則酌定之。查：
(一)上開授權書顯示上訴人甲○○受託於二個月期間內出售被上訴人乙○○家族之不
    動產，抽取成交總價一億五千萬元之百分之四充服務費。至上訴人甲○○主張其
    招攬爐石銷售業務，報酬按售價百分之三或四計算，未舉證以實其說，尚不足採
    。另上訴人甲○○提出房地產委任代理銷售契約書、應收帳款管理服務合約書，
    顯示敦煌代書事務所仲介不動產買賣按銷售總價百分之四或五計算報酬；台仁有
    限公司代辦催收帳款，按債務人實付額之百分之二十計算報酬。又台北律師公會
    以九０北律文字第六二四號函檢附會員收受酬金辦法，記載辦理民事案件每審報
    酬宜在五十萬元以下，如標的價額在五百萬元以上，得在百分之三範圍內增加之
    ；按工作時數計算酬金者，每小時八千元以下，但案情複雜或特殊者，得酌增至
    一萬二千元。再依英商怡和有限公司檢送勞伊氏代理行之收費級距表、中國產物
    保險商業同業公會(91)產水字第五號簡便行文表及上訴人甲○○提出之中譯本，
    顯示英國勞伊氏代理行接受保險公司委託處理有關海外理賠及追償事宜之處理費
    用標準為獲償二百英鎊以內，收取百分之二十五，三百英鎊以內，收取百分之二
    十，五百英鎊以內，收取百分之十，二千五百英鎊以內百分之七．五，餘額部分
    收取百分之五。惟各該契約係公司組織或具備專業證照者，為提供專業服務而收
    取之報酬，且該專業服務與上訴人甲○○提供之勞務並不相同，尚不能全盤比附
    援引。
(二)上訴人甲○○不具任何專業證照，其處理本件理賠事務之期間約十餘日，所提供
    之勞務為在上訴人富豐海運公司或中央產險公司，從商誼及事理著手，促使中央
    產險公司之人員接受推定全損之理賠條件，及出面簽訂協議，尚非繁瑣、複雜。
    又中央產險公司原欲在美金六百萬元範圍內修復金虎輪，上訴人甲○○促成理賠
    美金一千零八十萬元，上訴人富豐海運公司因而增加取得保險金為美金四百八十
    萬元，依上訴人甲○○提出八十七年四月十五日之匯率表所示美金賣出匯率三十
    二．九八計算，折合新台幣一億五千八百三十萬四千元，再依上訴人富豐海運公
    司提出之廢船買賣約定書，顯示其出售金虎輪殘骸予煒騰企業有限公司，收取價
    金四百五十萬五千六百元，合計其增加保險利益一億六千二百八十萬九千六百元
    。本院斟酌各該情狀，認按上訴人富豐海運公司所得之百分之一計算，即給付上
    訴人甲○○委任報酬一百六十二萬八千零九十六元為允當。
九、綜上所述，上訴人甲○○依委任契約，請求上訴人富豐海運公司給付報酬在一百
    六十二萬八千零九十六元，及自八十九年九月六日起至清償日止，按年息百分之
    五計算之法定遲延利息範圍內，為有理由，超過部分之請求為無理由。其請求被
    上訴人乙○○給付報酬三百萬元及遲延利息，則無所據。原判決駁回上訴人甲○
    ○請求上訴人富豐海運公司再給付一百一十二萬八千零九十六元及其利息部分之
    訴，及該部分假執行之聲請，尚有未洽，上訴人甲○○求予廢棄改判，為有理由
    ，爰廢棄改命上訴人富豐海運公司給付，並依兩造之陳明，定相當擔保為准、免
    假執行之宣告。原判決命上訴人富豐海運公司給付上訴人甲○○五十萬元及其利
    息，並依兩造之陳明分別定相當擔保為准、免假執行之宣告，及駁回上訴人甲○
    ○請求上訴人富豐海運公司給付超過一百六十二萬八千零九十六元及其利息部分
    之訴，暨駁回上訴人甲○○對被上訴人乙○○之訴，均無不合。上訴人甲○○、
    富豐海運公司求予廢棄改判，為無理由，應予駁回。
十、兩造其餘攻擊、防禦方法及聲明之證據，於判決結果無礙，爰不一一論述。
十一、據上論結，本件上訴人甲○○之上訴為一部有理由，一部無理由，上訴人富豐海
    運公司之上訴為無理由，依民事訴訟法第四百五十條、第四百四十九條第一項、
    第七十八條、第七十九條但書、第四百六十三條、第三百九十條第二項、第三百
    九十二條，判決如主文。
中　　　華　　　民　　　國　　九十一　　年　　  十二 　 月　　  十七 　 日
                                民事第二庭
                            　　　　審判長法  官　尤  豐  彥
                            　　　　　　　法  官　魏  麗  娟
                            　　　　　　　法  官　翁  昭  蓉
右正本係照原本作成。
如不服本判決，應於收受送達後二十日內向本院提出上訴書狀，其未表明上訴理由者
，應於提出上訴後二十日內向本院補提理由書狀（均須按他造當事人之人數附繕本）
上訴時應提出委任律師或具有律師資格之人之委任狀；委任有律師資格者，另應附具
律師及格證書及釋明委任人與受任人有民事訴訟法第四百六十六條之一第一項但書或
第二項（詳附註）所定關係之釋明文書影本。
中　　　華　　　民　　　國　　九十一　　年　　  十二 　 月　　  十七 　 日
　　　　　　　　　　　　　　　　　　　　  書記官  吳  美  貞
附註：
民事訴訟法第四百六十六條之一（第一項、第二項）：
對於第二審判決上訴，上訴人應委任律師為訴訟代理人。但上訴人或其法定代理人具
有律師資格者，不在此限。
上訴人之配偶、三親等內之血親、二親等內之姻親，或上訴人為法人、中央或地方機
關時，其所屬專任人員具有律師資格並經法院認為適當者，亦得為第三審訴訟代理人
。
